【裁判字號】    98,家聲,53
【裁判日期】    980223
【裁判案由】    認可離婚
【裁判全文】
臺灣臺南地方法院民事裁定              98年度家聲字第53號
聲  請  人  甲○○
相  對  人  乙○○
上列當事人間聲請認可離婚事件，本院裁定如下：
    主      文
大陸地區浙江省舟山市普陀區人民法院西元二００七年（民國九
十六年）十月三十一日所為而於西元二００八年（民國九十七年
）二月二十二日生效之（二００七）普民初字第六五七號民事確
定判決應予認可。
聲請程序費用新臺幣壹仟元由相對人負擔。
    理      由
一、按在大陸地區作成之民事確定裁判，不違背臺灣地區公共秩
    序或善良風俗者，得聲請法院裁定認可，臺灣地區與大陸地
    區人民關係條例第74條第1項定有明文。
二、聲請意旨略以：聲請人甲○○（男，民國33年9月7日生，臺
    灣地區人民）與相對人乙○○（女，47年11月6日生，大陸
    地區人民）於92年2月11日結婚，嗣因故於96年10月31日經
    中國大陸地區浙江省舟山市普陀區人民法院以（2007）普民
    一初字第657號民事判決離婚確定，並已於97年2月22日生效
    ，因上開大陸地區作成之民事判決，並未違反臺灣地區之公
    共秩序或善良風俗，該判決書及生效證明書，復經財團法人
    海峽交流基金會以（98）核字第011010號及（98）南核字第
    011009號證明書證明在案，爰依臺灣地區與大陸地區人民關
    係條例第74條第1項，聲請准予認可前揭大陸地區所為之民
    事確定判決，並提出經中國浙江省舟山市陽光公證處公證與
    原本相符之該大陸地區民事判決書、案件發生法律效力證明
    書及財團法人海峽交流基金會證書為證。
三、經查：聲請人主張其與相對人於92年2月11日結婚，嗣因故
    於96年10月31日經中國大陸地區浙江省舟山市普陀區人民法
    院以（2007）普民一初字第657號民事判決離婚確定，並已
    於97年2月2日生效之事實，業經聲請人提出中國大陸地區浙
    江省舟山市普陀區人民法院以（2007）普民一初字第657號
    民事判決、案件發生法律效力證明書，業經中國浙江省舟山
    市陽光公證處及我國財團法人海峽交流基金會驗證，有中國
    浙江省舟山市陽光公證處（2008）浙舟陽證字第1273號、12
    74號證明書及財團法人海峽交流基金會以（98）核字第0110
    10號及（98）核字第011009號證明證明書各一紙在卷足稽，
    則該民事判決書及案件發生法律效力證明書堪信為真正。次
    查，上開中國大陸地區浙江省舟山市普陀區人民法院（2007
    ）普民一初字第657號民事判決，係就聲請人與相對人間之
    離婚事件所為之裁判，並未違背我國有關離婚事件專屬管轄
    之規定。又其判決內容略以：「原（相對人）、被告（聲請
    人）雙方婚前缺乏互相了解，婚後共同生活時間短且未能建
    立起夫妻感情，現雙方分居兩地，且無法正常聯繫，今後也
    難以共同生活，婚姻關係名存實亡，故原告的離婚訴請可予
    准許。」等情，核其判決離婚所舉事由，與我國民法第1052
    條第2項規定相符，足認該判決不違背臺灣地區之公共秩序
    或善良風俗。從而，本件聲請，經核尚無不合，應予認可。
四、依臺灣地區與大陸地區人民關係條例第1條後段、第41條第1
    項，非訟事件法第21條第2項、第24條第1項，民事訴訟法第
    78條，裁定如主文。
中    華    民    國    98    年    2     月    23    日
                  家事法庭    法  官  鄭  彩  鳳
上為正本係照原本作成。
如不服本裁定，應於裁定送達後10日內向本院提出抗告狀（附具
繕本），並應繳納抗告費新臺幣1000元。
中    華    民    國    98    年    2     月    23    日
                              書記官  黃 心 怡


司法院資訊處製作；財團法人民間司法改革基金會備份。
